# 商誉所在资产组范围

提问人：sysulaiyb 时间：2019-02-25 16:48:42
842 、请教大家，增值税税率从 11%调整至10%，长期建造合同的累计不含税金额应怎么确定目录?
请教陈版，在 2017 年收购了A 公司，当时A公司有境外A1 子公司，当时确认商誉的时候包含了 A和 A1作为商誉对应的资产组。收购完成后，A又全资设立了另外两家境外子公司 A2 和 A3。请问在新一年做商誉减值测试时，需要把 A2 和 A3 也作为商誉所在资产组吗？这样会涉及 “商誉减值测试时的资产组或资产组组合与商誉初始确认时的不一致” 吗？
我参考的主要是《会计监管风险提示第 8 号——商誉减值》，其中监管关注事项第六，公司应在购买日将商誉分摊至相关资产组或资产组组合，并在后续会计期间保持一致。当形成商誉时收购的子公司后续存在再并购、再投资、处置重要资产等情形时，除符合上述第五点的条件（第五，因重组等原因导致商誉所在资产组或资产组组合的构成发生改变时，未重新认定相关资产组或资产组组合并重新对商誉账面价值进行合理分摊）外，不应随意扩大或缩小商誉所在资产组或资产组组合。
但是解读得不太清楚。
谢谢陈版

回答人：chenyiwei
科区分不同情况考虑：
1 、如果投入 A2、A3的资金来源是 A自身的经营积累，未从上市公司或其他方取得融资，则可以认为这些资产是 A 的原有资产组内的资产形态转换而来，相应地，应采用系统、合理的方式将当初收购 A 时形成的商誉分配到该新资产组，分别进行减值测试（相应减少归属于原有资产组的商誉）。
2 、如投入A2、A3的资金来源主要是上市公司对A 的权益性增资或股东借款等外部资金来源，主要不是 A 自身的经营积累，则该资产组不分配商誉，所有商誉都归属于原有 A和 A1 对应的资产组。